臺灣新竹地方法院刑事判決　　　　　　　 94年度訴字第999號
公　訴　人　臺灣新竹地方法院檢察署檢察官
被　　　告　丁○○原名郭嘉筌.
選任辯護人　羅秉成律師
　　　　　　魏順華律師
　　　　　　戴愛芬律師
被　　　告　庚○○
指定辯護人　本院公設辯護人 甲○○
上列被告等因違反毒品危害防制條例案件，經檢察官提起公訴（
94年度偵字第1092號），本院判決如下：
    主  文
丁○○共同連續販賣第二級毒品，處有期徒刑柒年肆月。扣案之
第二級毒品甲基安非他命壹包（淨重玖點玖零公克，空包裝重零
點陸捌公克）沒收銷燬之。
庚○○共同販賣第二級毒品，未遂，累犯，處有期徒刑陸年。扣
案之第二級毒品甲基安非他命壹包（淨重玖點玖零公克，空包裝
重零點陸捌公克）沒收銷燬之。
    事  實
一、庚○○前曾於民國91年間因犯持有第二級毒品罪，經本院於
    91年12月11日以91年度易字第704 號判處有期徒刑2 月，於
    92年1 月9 日確定；又於同年間因犯施用第二級毒品罪，而
    經本院於91年12月11日以91年度易字第461 號判處有期徒刑
    4 月，於92年1 月9 日確定，嗣上揭二案件接續執行，於93
    年4 月30日執行完畢。
二、丁○○明知安非他命業經毒品危害防制條例第2 條第2 項第
    2 款列為第二級毒品，不得製造、運輸、販賣、轉讓、施用
    或持有，竟基於意圖營利販賣第二級毒品安非他命之概括犯
    意，於94年2 月14日23時7 分2 秒許，接到綽號「大胖」之
    戊○○以門號0000000000號之行動電話所撥打至其所使用門
    號0000000000號之行動電話，並向其要求先給予第二級毒品
    安非他命，將來會再歸還，丁○○基於將來可因此自戊○○
    處得回更多第二級毒品安非他命而可牟得利益之意，即在當
    日23時7 分2 秒許至37分29秒間，數度以電話與戊○○談妥
    買賣毒品事宜後，隨即於同日23時37分29秒後某時許，在新
    竹市○○路與竹光路附近之某超商附近，將實際數量不詳惟
    可供戊○○合理施用之第二級毒品安非他命販賣予戊○○，
    戊○○則應允日後會歸還毒品。丁○○復延續上揭意圖營利
    販賣第二級毒品安非他命之犯意，並與亦具意圖營利販賣第
    二級毒品安非他命犯意之庚○○基於共同犯意聯絡及行為分
    擔，丁○○於同年月16日15時41分許，接到戊○○以上揭門
    號之行動電話所撥打至其所使用前述門號之行動電話、並要
    求購買第二級毒品安非他命之電話後，即以其所使用前述門
    號之行動電話與庚○○所使用門號0000000000號行動電話聯
    絡，談妥買賣毒品事宜後，丁○○即與庚○○共同搭乘由不
    知情之計程車司機所駕駛不詳車號之計程車，於同日21時多
    許抵達新竹市○○路160 號前，由丁○○將庚○○所交予之
    第二級毒品安非他命1 包攜帶下車，欲販賣予戊○○。嗣於
    同日21時30分許，正當丁○○與庚○○在該處等待戊○○前
    來交易時，為警當場查獲，並扣得前揭第二級毒品安非他命
    1 包（淨重9.90公克，空包裝重0.68公克），因而尚未賣出
    。
三、案經新竹市警察局移送臺灣新竹地方法院檢察署檢察官偵查
    起訴。
    理  由
壹、證據能力部分：
一、按被告以外之人於審判外之陳述，雖不符前4 條之規定，而
    經當事人於審判程序同意作為證據，法院審酌該言詞陳述或
    書面陳述作成時之情況，認為適當者，亦得為證據；當事人
    、代理人或辯護人於法院調查證據時，知有第159 條第1 項
    不得為證據之情形，而未於言詞辯論終結前聲明異議者，視
    為有前項之同意，刑事訴訟法第159 條之5 定有明文。查本
    件被告丁○○之辯護人於本院準備程序除陳稱：證人己○於
    偵訊時所為證述，因未經過被告及辯護人詰問，故無證據能
    力；查獲當時所拍攝之照片及扣案物照片，暨扣得之安非他
    命1 包部分，因為是遭警方陷害教唆所得，故無證據能力；
    又查被告庚○○之辯護人於本院準備程序時除陳稱：被告丁○○於偵訊時之證述，因未經過具結，故亦無證據能力等語
    外，餘對檢察官所提其他各項證據方法之證據能力均表示並
    無意見（見本院卷第95、96頁），而本院審酌除辯護人所陳
    述上情外之其餘各該證據均依法定程序作成，且經本院審判
    期日就上開證據進行調查、辯論，並未發現有不當取供之情
    事，故認宜作為本件犯罪之證據，有證據能力，核先敘明。
二、次查證人己○於偵訊時所為歷次陳述，雖未以證人之身分具
    結後經被告及辯護人交互詰問，惟本院於95年12月5 日審理
    時已令證人己○以證人之身分具結就其於偵訊之陳述之內容
    擔保確係渠所陳述，並由被告及辯護人進行交互詰問，辨明
    其真實性，是證人己○於偵訊時所為陳述，已轉換為本院審
    理中證人之陳述，自有證據能力。再者，被告丁○○於偵訊
    時係以被告之身分接受檢察官之訊問，非為證人，從而自無
    依法應經具結而未具結之情形，而被告丁○○於本院審理時
    亦經以證人身份傳喚到庭，且經具結就其於偵訊時所陳述之
    內容擔保確係其所陳述，並經被告庚○○及辯護人進行交互
    詰問，辨明其真實性，是被告丁○○於偵訊所為陳述內容，
    亦有證據能力。
三、又被告丁○○之辯護人雖辯稱：2 月16日那次，並非警員監
    控而查獲，亦非警員先查獲證人戊○○，由其提供毒品來源
    因而查獲，而係由證人戊○○佯稱向被告丁○○購買毒品，
    主動計誘被告丁○○，再提供線報予警方而查獲，然由警方
    接獲電話線報後隨即出動，並未做任何查證，顯見對線報內
    容有相當確信；又由證人辛○○及丙○○之證詞可知，員警
    一抵達現場，計程車尚未出現，員警即鎖定超商斜對面停下
    ，且等待不到10分鐘，被告等隨即出現，且依被告丁○○所
    言，證人戊○○於當晚9 點多還電告靠近超商附近沒有人，
    要被告丁○○到該處等候，足見證人戊○○在提供線報予警
    方後，仍持續介入，以符合警方前來逮捕之時間及地點；而
    警方到達現場後，見被告丁○○從計程車上下來，在騎樓東
    張西望，似在等人，即上前盤查，然被告丁○○當時並未攜
    帶皮包，亦未手持物品，警方即可判斷為線報所指之人；再
    者，被告丁○○一再供述證人戊○○確曾出現在現場等語，
    果非如此，被告丁○○豈有自行如此供述之理，而在被告丁○○也已提供證人戊○○之行動電話號碼之情況下，警方卻
    未主動追查證人戊○○，從而被告丁○○質疑員警與證人戊○○有相當聯繫，甚至共同設計教唆，尚非無據，從而查獲
    當時所拍攝之照片及扣案物照片，暨扣得之安非他命1 包部
    分，因為是遭警方陷害教唆所得，故無證據能力等語。惟查
    被告丁○○於94年2 月16日15時41分許接獲證人戊○○以如
    事實欄所述門號之行動電話所撥打欲向其購買第二級毒品安
    非他命之電話後，渠等間即開始多次通話，其間穿插被告丁○○以如事實欄所述門號之行動電話撥打被告庚○○所使用
    如事實欄所述門號之行動電話之通話紀錄等情，有通聯紀錄
    3 份（見卷附之資料袋中及94年度偵字第1092號卷【以下簡
    稱第1092號偵卷】第74至94頁）在卷足參，而觀證人戊○○
    之通聯紀錄，雖在斯時其尚有與他人通話及發送簡訊之情形
    ，然並無積極證據顯示該等通話紀錄即係為警方與證人戊○○間之通話情形；又被告丁○○雖一再堅稱：當時我有將那
    包安非他命交到也到現場之戊○○手上，他又交還給我，警
    方就出現云云，然此不惟證人戊○○於本院審理時證述：當
    天我沒有出現等語（見本院卷第二宗第11頁），且為證人即
    查獲警員辛○○於本院審理時證述：當時是我們三個人一起
    過去盤查丁○○，因為我們等了一段時間，而那裡有一臺計
    程車，車上也還有人，丁○○好像也在等人似的，我們也沒
    有看到其他人，計程車也還在發動中，我們怕丁○○走掉，
    所以才上前去盤查等語、證人己○於本院審理時證稱：我們
    去現場時，先埋伏，看到丁○○從民主路走過來，晃來晃去
    ，東張西望，我和丙○○過去看，他就往7—11 方向跑，把
    1 包東西丟在地上，我們就追他，追到他，當時戊○○沒有
    在現場等語，及證人丙○○於本院審理時證述：去了大概等
    了十分鐘，就看到計程車，當時我們車子是在超商對面停下
    來，大概十幾分鐘左右，在我們附近繞來繞去，後來計程車
    就停下來，但是還在發動，那個男的（即被告丁○○）下來
    好像在等人，我們從車上下來，直接朝他方向走過去，我表
    明我是警察身分，他就要跑，而且有丟一包東西在地上，我
    看到，就立刻上前逮捕他，當時沒有看到任何人接近丁○○
    ，現場也沒有戊○○等語明確（見本院卷第一宗第173、174
    、199、200、205、211頁），從而被告丁○○辯稱：警方在
    現場只抓我，不抓戊○○，我懷疑可能是被警方陷害一節，
    即難認有據。再者，證人丙○○已證述：當時出勤我只是覺
    得去碰運氣，這是我個人想法，當時組長及己○也沒有給我
    有一定會抓的到的想法，因為有時候線民的線索也不一定準
    ，加上這個案子並不是我們長期監控的目標，所以我們沒有
    預期可以查的到等語在卷（見本院卷第一宗第202、211頁）
    ，從而警方在接獲線報後，前往查獲地點，在不確定線報內
    容是否正確無誤、毒品交易之雙方是否確實會出現並從事交
    易以及警方是否可以因此查獲販毒犯行之情形下，先觀察十
    幾分鐘，在看到被告丁○○及庚○○所搭乘之計程車抵達該
    處後，計程車並未離開，也發動中，停車處鄰近便利商店，
    二位被告卻均未進入商店內購買物品，被告丁○○又下車有
    張望之動作，從而警方認為計程車可能隨時會載人離開，又
    覺被告丁○○可疑因而上前盤查，表明警察身分後，被告丁○○意圖逃跑，因而為警當場逮捕，是以警方之處理方式難
    謂有何違反常理之處。辯護人徒以警方見被告丁○○東張西
    望，即上前盤查，並未等毒品交易之對造出現等，即認為警
    方和證人戊○○有所謀議，並由證人戊○○因而陷害教唆，
    即屬臆測之詞，尚難憑採。至於證人戊○○固於當日21時17
    分27秒打電話給被告丁○○，然被告丁○○隨即於同日19分
    14秒及22分09秒打電話予證人戊○○等情，有上揭通聯紀錄
    在卷足稽（見第1092號偵卷第79頁），足見於斯時被告丁○○及證人戊○○仍係密切聯絡，而非僅係證人戊○○單方面
    一再聯絡被告丁○○，而證人戊○○已證述：我就跟他約，
    然後打電話給警察說那邊有毒品交易等語（見本院卷第二宗
    第17頁），是以在此情形下，縱證人戊○○真有電告被告丁○○要騎到超商附近等候之情，予以解釋係證人戊○○為達
    自己當時打電話給警方報案之目的之故，亦屬合理，自亦難
    僅以此即遽為警方為達陷害教唆被告丁○○販毒之目的而責
    由證人戊○○與被告丁○○聯絡之認定。再者，被告丁○○
    於警詢時已供述其與證人戊○○間電話溝通欲為毒品交易之
    內容，並提供其與證人戊○○通話時，證人戊○○所使用之
    行動電話門號等情，警方亦如實記載，並未加以掩蔽，而被
    告丁○○於初次偵訊時亦供述上情後，檢察官亦馬上調閱相
    關行動電話門號之使用人資料及通聯紀錄等情，有被告丁○○之警詢筆錄、辦案進行單及通聯紀錄查詢結果等在卷足參
    （見第1092號偵卷第3至9、38、74至94頁），而證人己○亦
    證述：（你不覺得你更應該去找綽號「大胖」之人，讓被告
    丁○○變成販賣罪？）當時想說先移送再追查。本案後來檢
    察官有提供號碼要我去查詢使用人資料，我就回覆等語在卷
    （見本院卷第一宗第173 頁），足見辯護人所稱警方並未主
    動追查戊○○，從而員警與戊○○有相當聯繫，甚至共同設
    計教唆，尚非無據云云，亦屬無可採信。是以辯護人所稱證
    人戊○○於斯時係銜警方之要求故而協助警方對於本不具販
    賣毒品犯罪之故意之被告丁○○，予以設計教唆，使之萌生
    犯意，進而實施犯罪構成要件之行為一節，應認與實情不符
    。辯護人所稱查獲當時所拍攝之照片及扣案物照片，暨扣得
    之安非他命1 包部分，並無證據能力一節，不足為採。從而
    查獲當時所拍攝之照片及扣案物之照片，暨扣得之第二級毒
    品安非他命1 包部分，即無排除之必要，而得採為證據。
貳、認定犯罪事實所憑之證據及理由：
一、訊據被告丁○○固對其於94年2 月14日有和證人戊○○以如
    事實欄所述行動電話聯絡，之後並將1 包第二級毒品安非他
    命交予證人戊○○；於同年月16日亦有以如事實欄所述行動
    電話與被告庚○○及證人戊○○聯絡交付第二級毒品安非他
    命事宜，之後於同日21時多許，其和被告庚○○搭乘計程車
    前往新竹市○○路160 號前，嗣經警於同日21時30分許查獲
    ，並扣得第二級毒品安非他命1 包等情供承不諱；又被告庚○○固對於其於94年2 月16日以如事實欄所述行動電話與被
    告丁○○聯繫，之後於同日21時30分許在新竹市○○路160
    號處為警查獲，當時其在與被告丁○○所共同搭乘至該處之
    計程車內等情供述不諱，惟渠等均矢口否認有何販賣第二級
    毒品安非他命之犯行，被告丁○○辯稱：2 月14日我是有分
    一些毒品給戊○○，但我並沒有向他拿錢，他說要跟我買，
    但沒給錢，我也沒有跟他說甚麼。2 月16日當天是因為戊○○一直打電話給我說要買毒品，我才會幫他打電話給庚○○
    ，我並沒有要賣毒品之意，我是幫戊○○聯絡庚○○，到現
    場後，庚○○把毒品交給我，叫我下車交給戊○○，我下車
    拿給戊○○，交到他手上，他又將毒品丟還給我，警察就來
    了，當時警察來時只抓我，不抓戊○○，所以我認為可能係
    被警察陷害。還有，我也沒有繞1、2圈，就是到了那邊，看
    沒有人，我打算要走了，戊○○又打電話給我說160 號超商
    那邊沒有人，我才到那邊下車把毒品拿給戊○○云云。又被
    告丁○○之辯護人則辯稱：2 月14日那次，僅有證人戊○○
    之證詞，但憑信性極低，且被告丁○○所交付者是否確為毒
    品，也不可知。至於2 月16日那次，並非警員監控而查獲，
    亦非警員先查獲證人戊○○，由其提供毒品來源因而查獲，
    而係由證人戊○○佯稱向被告購買毒品，主動計誘被告，再
    提供線報予警方而查獲，然由警方接獲電話線報後隨即出動
    ，並未做任何查證，顯見對線報內容有相當確信；又由證人
    辛○○及丙○○之證詞可知，員警一抵達現場，計程車尚未
    出現，員警即鎖定超商斜對面停下，且等待不到10分鐘，被
    告等隨即出現，且依被告丁○○所言，證人戊○○於當晚9
    點多還電告靠近超商附近沒有人，要被告丁○○到該處等候
    ，足見證人戊○○在提供線報予警方後，仍持續介入，以符
    合警方前來逮捕之時間及地點；而警方到達現場後，見被告
    從計程車上下來，在騎樓東張西望，似在等人，即上前盤查
    ，然被告當時並未攜帶皮包，亦未手持物品，警方即可判斷
    為線報所指之人；再者，被告丁○○一再供述現場戊○○確
    曾出現等語，果非如此，被告丁○○豈有自行如此供述之理
    ，而在被告丁○○也已提供戊○○之行動電話號碼之情況下
    ，警方卻未主動追查戊○○，從而被告丁○○質疑員警與戊○○有相當聯繫，甚至共同設計教唆，尚非無據。退步言之
    ，縱認係以釣魚之偵查技巧而蒐集證據，被告亦僅是居間媒
    介而涉犯牙保禁藥或販賣未遂罪嫌。再者，被告丁○○在偵
    查時就主動供出戊○○及庚○○，此部分也有自首及供出毒
    品來源之情形，應予以減刑等語。再者，被告庚○○辯稱：
    我如果要賣毒品，不必這麼麻煩，直接拿給對方就好。2 月
    16日當天是因為家人一直催我回家，我才坐計程車，坐車時
    ，因丁○○打電話給我，問我可不可以順路載他過去，我才
    會請計程車司機順路去載他，他就說要下車去找朋友，叫我
    等一下，我說好，就在車上等，十幾分鐘後，突然後面就有
    人走過來，說是警察，把我拉下車，帶到丁○○旁邊，說他
    持有毒品，但我完全不知情，也不知道發生甚麼事云云。再
    被告庚○○之選任辯護人則辯稱：被告丁○○就何時與被告
    庚○○認識部分：於偵訊時供述是93年10月間，於院訊時陳
    述是93年8、9月前1、2個月；就交易價格部分：於警詢時陳
    述是新臺幣（下同）3 萬元，於院訊時則先則供述是3 萬2
    千元，後又陳述係由3 萬5 千元講到3 萬2 千元，最後談到
    3 萬元，顯見被告丁○○所述前後不一；又被告丁○○陳述
    安非他命係用報紙裝著，但依查獲照片顯示係用衛生紙包裝
    ；又被告丁○○係坐於計程車後座，被告庚○○係坐於計程
    車前座，二人間既係搭乘計程車，怎會有被告丁○○所陳述
    在車內將安非他命拿來拿去之情事？又警方當時係先制伏被
    告丁○○，當時尚在車內之被告庚○○為何未指示計程車司
    機趕快離開？再者，證人戊○○、辛○○、己○及丙○○所
    證述內容，均無法證明被告庚○○確有販毒情事，並且，在
    被告庚○○處亦未查獲任何毒品、分裝袋及磅秤等物，凡此
    種種，均可見被告庚○○並未有起訴書所指犯行。至於被告
    庚○○之所以表示會提供線報，無非係急於回家而已等語。
二、經查：
（一）94年2 月14日部分：
  １、被告丁○○於94年2 月14日和證人戊○○間有為第二級毒
      品安非他命之交易等情，業據證人戊○○於本院審理時證
      述：朋友介紹我跟丁○○買毒品，在還沒有買毒品之前，
      我跟他是不認識的，一開始介紹認識就是要買毒品，我朋
      友叫阿志，我是和朋友在吸毒，剛好沒有毒品，我朋友就
      說丁○○的東西很好。案發前1、2天我有跟丁○○通聯，
      我跟他說我朋友說你的東西很好，就問他有沒有，想跟他
      購買，他說有，我們就約在竹光路的7—11 那裡，那裡只
      有一間7—11 ，他就知道在哪裡，我跟他買多少錢，買的
      數量我忘記了，我們約定的時間應該是晚上，那次有交易
      成功。原本他說東西很好，但我施用之後覺得東西不是很
      好，2 月15日我有打電話給丁○○，就是跟他說東西不好
      ，請他給我一個交代，他有說下次再找好一點的給我等語
      明確（見本院卷第二宗第13至17頁），並為被告丁○○自
      承：2 月14日戊○○有跟我聯絡，問我有沒有可不可以分
      一些給他，我說有，我有分一些給他。他說要跟我買，但
      沒給錢等語在卷（見本院卷第二宗第30、67頁），而被告
      丁○○所使用之行動電話門號為0000000000號，證人戊○○所使用之行動電話門號則為0000000000號等情，已為被
      告丁○○及證人戊○○自承甚明（見第1092號偵卷第8頁
      、本院卷第二宗第15頁），並有使用人資料1 份在卷足憑
      （見第1092號偵卷第74頁），而觀上揭門號電話之通聯紀
      錄，渠等二人於94年2 月14日當日23時07分02秒通話34秒
      、23時15分16秒通話49秒、23時21分37秒通話13秒、23時
      27分23秒通話19秒、23時29分10秒通話13秒、23時37分29
      秒通話143 秒，此外，於翌日（即15日）23時19分34秒通
      話22秒、16日凌晨零時12分33秒通話26秒、零時24分08秒
      通話11秒、零時29分58秒通話15秒、零時33分02秒通話5
      秒等情，亦有上揭通聯紀錄在卷足參，衡與上情相符，足
      見被告丁○○確有於94年2 月14日23時37分29秒後某時許
      ，在上述地點，將係可供證人戊○○合理施用之第二級毒
      品安非他命交付予證人戊○○至明。
  ２、又被告丁○○雖辯稱並未有販賣毒品之意，也沒有要賺錢
      之意云云。然販賣毒品係政府嚴予查緝之違法行為，非可
      公然為之，且毒品價格昂貴，取得不易，衡情如被告丁○○無利益可圖，應無將毒品平白無故送予證人戊○○施用
      而甘冒使自己被查獲法辦之危險，而被告丁○○其於本院
      審理時先係供述：當時戊○○有說要給錢，但沒給我，我
      想他將來會補給我等語（見本院卷第二宗第67頁），後又
      自承：我是分戊○○一點，他說之後會補給我，我想說我
      分戊○○一點，他會回我更多等語（見本院卷第二宗第
      120、121頁），益徵其確具從中可獲取將來取回更多毒品
      之利益之意圖，其此部分供述內容與常情相符而堪採信，
      是被告丁○○確有從中牟利之意圖，應屬合理之認定。其
      嗣後所為此部分之辯解無足採信。
（二）94年2 月16日部分：
  １、此部分事實，業據證人戊○○於本院審理時證述：2 月16
      日我和丁○○通話內容就是交易毒品，我有報警，是打手
      機給己○，因為我之前有借過高利貸，是己○幫我處理，
      我才認識他，當時我打手機給己○，他沒有接，我才打電
      話去他辦公室，是他同事接的，我就告訴那個同事說有人
      一直叫我買毒品，告訴他在哪裡，也有說約定時間。我是
      說是在大菜市場、三民國中那邊有一家7—11 ，有人在那
      邊有毒品交易，有說是男生，當天我沒有出現等語綦詳（
      見本院卷第二宗第10至12、19頁），並為證人即被告丁○○於偵訊時供述：大胖（即證人戊○○）要買毒品，要我
      幫他找毒品來源，我找上庚○○，大胖以電話聯絡我，我
      再以電話聯絡庚○○。到那裡後，庚○○從她皮包中拿出
      毒品，要我下車，將毒品交給大胖，查獲的毒品就是庚○○交給我的等語（見第1092號偵卷第31、32、57、69頁）
      ，及於本院審理時證述：2 月16日那天下班後在家裡睡覺
      ，大胖打電話給我，他叫我幫他找另外的藥頭，我就隨便
      回答等一下，大胖一直打來，我就幫他找庚○○問現在一
      兩多少，庚○○回答3 萬5 千元，我就把這個訊息告訴戊○○，戊○○說要我再問庚○○能否再便宜一點，我又再
      問庚○○，庚○○跟我說3 萬2 ，我就把這個訊息告訴大
      胖，戊○○就跟我說叫我再問庚○○看能否算3 萬，我又
      再去問庚○○，庚○○說可以，我就再告訴戊○○說對方
      願意算3 萬，戊○○他說我一樣給你3 萬2 千元，2 千元
      給我賺，我說我沒有在賺這個錢，後來我就跟雙方約地點
      見面，我與庚○○約好在大遠百附近碰面，庚○○坐計程
      車來到大遠百附近，她是坐在副駕駛座，我上了計程車，
      我再連絡大胖，但大胖一直在改地點，最後約在民主路的
      超商前，後來我們坐了該部計程車到了那裡，在車上時庚○○說他不認識大胖，又說她腳不方便，要我趕快拿毒品
      下去，趕快收錢回來，我就拿下去。（庚○○把毒品拿給
      你，原先毒品是放在哪裡？）放在她帶的皮包裡，有用紙
      包著等語明確（見本院卷第二宗第122、124頁），且為被
      告庚○○並不否認94年2 月16日21時30分許為警在新竹市
      ○○路160 號前查獲，當時在場人有被告丁○○，且為警
      當場扣得第二級毒品安非他命1 包等情在卷，此外，並有
      被告丁○○與證人戊○○分別以上揭行動電話聯繫，中間
      並時而穿插被告丁○○與庚○○以上述行動電話聯絡之通
      聯紀錄3 份及現場查獲照片3 幀在卷足憑（見第1092號偵
      卷第21、22頁）暨有第二級毒品安非他命1 包扣案足資佐
      證（94年度安保管字第121 號，扣押物品清單見第1092號
      偵卷第53頁）。
  ２、而被告等人係在上揭時地遭查獲等情，亦經證人辛○○於
      本院審理時證述：當時我和己○及丙○○在辦公室，我同
      事說接獲線報說在民主路有人要交易毒品，我們便過去，
      有看到1 臺計程車在那附近繞來繞去，繞了二、三趟後停
      下來，當時那輛計程車的速度很慢，後來在庭的被告丁○○下來，在該處住宅區附近徘徊，好像要等人，我們覺得
      可疑，上前去盤查，我們表明是警察身分，他一緊張，就
      把東西丟在地上，我們就上前去逮捕他。（你們當時在見
      到丁○○之前，在民主路那邊繞了多久？）一、二圈有，
      大概花了5 分到10分鐘。（在你們繞的那一段過程中，有
      沒有看到路邊有人在等人的情況發生？）沒有看到。（一
      般你們在抓販毒的人時，通常下手的時間會選在交易的雙
      方完成交易時才抓，何以本案卻在只有被告丁○○一人時
      就去抓？）因為我們等了一段時間，而那裡有1 臺計程車
      ，車上也還有人，丁○○好像也是在等人似的，我們也沒
      有看到其他人，計程車也還在發動中，我們怕丁○○走掉
      ，所以才上前去盤查。當時車子就停在路邊，丁○○就在
      路邊走來走去，丁○○和那部計程車的距離差不多有5 公
      尺到10公尺的距離。（你當時在埋伏的時候，就有注意到
      有一個女孩子坐在前座？）有。當時就已經發現有一個女
      孩子坐在前座，丁○○坐在後座，那個女子就是在庭的庚○○。（請說明被告丁○○除了左顧右盼外，還有無其他
      跡象讓你覺得他是一個犯罪嫌疑人？）我們辦案這麼多年
      ，對於一個犯罪人有一個直覺，一般等人的話，行動電話
      很方便，我們也可以看得出來，被告丁○○的動作我們直
      覺就覺得是他可能要做毒品交易，被告丁○○除了左顧
      右盼外，再加上他是坐計程車來，又有一位小姐在車上等
      沒下來，我們直覺就認為有問題。（你們見到丁○○以後
      ，到你們上前去，這中間大概觀察多久？）3 分鐘到5 分
      鐘，這段時間我們都一直看著丁○○。我們先看到車子在
      繞，我們就觀察那輛車，後來看到丁○○下來以後，我們
      就注視他，他就是走來走去，左顧右盼，計程車在路旁5
      公尺到10公尺，距離那麼遠，他沒有和車上的人交談等語
      ，證人己○於本院審理時到庭證述：當時我們都在辦公室
      值查案班，接到線報說有人要在查獲地點作毒品買賣，所
      以我們就趕過去，當時是從組長那邊知道要去查毒品交易
      。後來檢察官有提供號碼要我去查詢使用人資料，我就回
      覆，所以我就和本案產生聯想，因此我才會認為本案有百
      分之九十是由戊○○提供的線索。我們逕行逮捕的時候戊○○沒有在現場。我們去現場的時候，先埋伏，看到丁○○從民主路走過去，晃來晃去，東張西望，那邊很少人，
      就只有他一個人，在那邊走來走去，我和丙○○過去看，
      他就往7—11 方向跑，把1 包東西丟在地上，我們就追他
      ，後來追到他，就問他東西是誰的，他說不是他的，他說
      是坐計程車來的另外一位被告庚○○的。（為何你們不等
      到買毒品的人出來後再一併人贓俱獲？）因為被告丁○○
      看起來走來走去很慌張的樣子。（被告丁○○是不是當時
      就在現場指認毒品來自於被告庚○○？）是。好幾個人問
      他，他說他的東西是計程車上面的那個女孩子給他的等語
      ，暨證人丙○○於本院審理時證述：那時候組長說是毒品
      案，說有人要交易，要去抓人，只有講地點，沒有講到對
      象，那時候時間很趕，應該就是在那個時段交易。我們到
      那邊之後有先在現場觀察，大概等了10分鐘左右的時候，
      就看到計程車，當時我們車子是在超商斜對面停下來，大
      概10幾分左右，在我們附近繞來繞去，後來計程車就停下
      來，一個男子下車，但是計程車沒有走，是發動的，還在
      那邊待命，我們就去盤查。（為何會想要盤查他？）因為
      檢舉地點在那裡，且通常計程車到達一個地點客人下車後
      ，計程車就會離開，但是那臺計程車沒有離開，同車來的
      女的也留在車上，而且那裡有便利商店，他們也沒有進去
      便利商店買東西，那個男的下來就在張望好像在等人，那
      個男的就是在庭的丁○○，我記得是我走在前面，我跟他
      說我是警察，他就跑，我看到他有丟1 包東西在地上，用
      衛生紙包住，可是因為那包東西比衛生紙重，所以那包東
      西從衛生紙內掉出來，掉在旁邊的機車旁邊，我看到那包
      東西後，我就立刻逮捕他。之後己○和組長才趕上來，是
      我們逮捕丁○○之後才把庚○○拉下車。（為何當時沒有
      等到買毒品之人來就逮捕？）當時沒有想那麼多，而且去
      的時候，也沒有想說就可以抓到，加上這個案子並不是我
      們長期監控的目標，所以我們沒有預期可以查的到。（你
      當時就知道掉出來的那包東西是毒品？）很清楚，因為我
      有看到，並且不是很小包，我經常辦毒品的案件，那個東
      西很清楚是毒品。（丁○○下車後和計程車的距離？）10
      公尺以內，他在等人的過程中，沒有回去計程車那裡和人
      講話等語明白（見本院卷第一宗第155至186、197至209頁
      ）。
  ３、又扣案之白色結晶體，經送法務部調查局以氣相層析質譜
      儀分析法及化學呈色分析法鑑驗結果，發現含第二級毒品
      甲基安非他命成分，淨重9.90公克，空包裝重0.68公克等
      情，有該局95年5 月17日調科壹字第09500223910 號鑑定
      書1 份在卷可稽（見本院卷第一宗第71頁）。
  ４、對被告二人及辯護人等之辯詞之判斷：
    (1)被告丁○○一再辯稱：當時是戊○○一直打電話來，所以
      我才去代為找庚○○，我只是幫戊○○聯絡庚○○，我並
      無販毒之意云云。然查販賣毒品犯行，祇要以營利意思為
      目的，而有販入或賣出二者其一之行為，即足構成；從而
      究係欲出賣毒品之人主動打電話兜售，抑或欲購買毒品之
      人主動電聯出賣毒品之人詢問，亦即一販賣毒品犯行之初
      始是由何方發動，是出賣者主動要約，或是買受人主動詢
      問，並無任何影響，雖被告丁○○一再以此抗辯其並無販
      毒之意，然依上說明，可知何人先主動電話聯繫，可謂與
      是否成立販毒犯行全然無因果關係。況且，被告丁○○於
      本院審理時已自承：知道販毒是違法的行為等語在卷，苟
      其僅是不敵證人戊○○一再電話騷擾，大可以將行動電話
      關機不予理會即可，退步言之，其若因恐如此將得罪證人
      戊○○，亦可將證人戊○○及被告庚○○之電話號碼分別
      告知彼此即可，惟其於本院審理時已供述：當時在電話中
      ，有問多少錢，問的結果是3 萬2 ，戊○○還叫我跟人家
      出價3 萬。我幫戊○○聯絡庚○○，到現場後，庚○○把
      毒品交給我，我下車要交給戊○○等語明確（見本院卷第
      二宗第30、67頁），從而足認被告丁○○在此次毒品交易
      過程中，其確係扮演聯繫如何交付、價格為何、數量多少
      、交易地點何處等攸關毒品交易重點內容，甚且尚至查獲
      現場擔任交付毒品、收取價金之角色至明，對照其所自承
      ：當時戊○○有說要給我3 萬2 ，其中2 千元給我，我有
      說我不要。當時庚○○有說若成功，會給我一些安非他命
      當作獎勵等語（見本院卷第二宗第122 頁、第1092號偵卷
      第69頁），況且販賣毒品既是重罪，被告丁○○與證人戊○○及被告庚○○又非非常熟稔之朋友，苟無利益可圖，
      其豈有甘冒刑事追訴之風險而為上揭行為？從而益徵被告
      丁○○於此次毒品交易過程中確有或係可由證人戊○○處
      獲取金錢或係由被告庚○○處取得第二級毒品安非他命之
      利益至明。而觀被告丁○○在本件第二級毒品安非他命之
      交易過程中，既係職司毒品交易價格及數量之確定、交易
      地點之約定、以及交付毒品等行為，足見被告丁○○所參
      與是販賣第二級毒品安非他命犯行之構成要件行為，辯護
      人辯稱被告丁○○僅是構成居間毒品交易之犯行，顯無足
      採信。
    (2)被告丁○○又辯稱：戊○○有在現場出現，我有把毒品交
      給他，他卻又把毒品還給我，後來警察就出現了云云。惟
      證人戊○○於查獲當時，並未出現在查獲地點一節，不惟
      經證人戊○○一再證述：我當天完全沒有出現在民主路那
      裡等語明確（見本院卷第二宗第12頁），並為證人辛○○
      證述：當時完全沒有看到要和丁○○交易毒品之人等語、
      證人己○證稱：當時在現場除了看到丁○○東張西望外，
      沒有看到要和他交易毒品之人等語，以及證人丙○○證述
      ：從我第一眼見到丁○○到我最後制伏他為止，除了丁○○外，我沒有見到另外男的出現等語翔實（見本院卷第二
      宗第158、175、213 頁），此外，斯時亦在現場經警查獲
      之被告庚○○於本院準備程序時亦供述：我沒有看到戊○○等語，及於本院審理時也供述：我沒有看過戊○○，我
      今天是第一次看到他，當天在現場也沒有看到他等語在卷
      （見本院卷第一宗第95頁、第二宗第30頁），雖被告庚○○嗣於本院審理時曾一度供述：當天晚上好像有看到大胖
      云云，惟其亦同時供述：但我不確定，因為我不認識他，
      後來在法庭上看到是黑黑壯壯的，當天在現場騎樓有看到
      很像的男子等語（見本院卷第二宗第218 頁），是以依據
      被告庚○○所供述內容，亦無法明確認定證人戊○○確實
      於查獲當時出現在查獲地點，從而被告丁○○此部分辯解
      ，顯失所依據，無從採信。
    (3)被告丁○○於歷次偵訊時均供述：大胖要我幫他找毒品來
      源，我找上庚○○，我家住在遠東百貨附近，我跟庚○○
      就約在該處碰面，後來一起坐車到現場，查獲毒品是庚○○的，她要我下車，把毒品交給大胖等語（見第1092號偵
      卷第31、32、57頁），及於本院審理時具結後證述：2 月
      16日那天下班後我在家裡睡覺，大胖一直打電話過來，要
      我幫他找藥頭，我就幫他找庚○○問現在一兩多少，庚○○回答3 萬5 千，我就把這個訊息告訴戊○○，戊○○說
      要我再問庚○○能否再便宜一點，我又再問庚○○，庚○○跟我說3 萬2 ，我就把這個訊息告訴大胖，戊○○就跟
      我說叫我再問庚○○看能否算3 萬，我又再去問庚○○，
      庚○○說可以，我就再告訴戊○○說對方願意算3 萬，後
      來我就跟雙方約地點見面，我與庚○○約好在大遠百附近
      碰面，庚○○坐計程車來到大遠百附近，她是坐在副駕駛
      座，我上了計程車，我再連絡大胖，但大胖一直在改地點
      ，最後約在民主路的超商前，後來我們坐了該部計程車到
      了那裡，庚○○便把毒品交給我，由我下車交給大胖。她
      就是叫我趕快將毒品交給戊○○，趕快收錢回來等語明確
      （見本院卷第二宗第122、124頁），而被告丁○○與被告
      庚○○間為朋友，彼此間並無怨隙等情，已為被告丁○○
      及庚○○均供述在卷，而觀被告庚○○於案發當時尚且與
      被告丁○○一再以電話聯繫，之後並搭乘同一計程車至現
      場等情，足見被告二人間確無任何仇恨情事，而被告丁○○所供述上情，並無法使其免除刑事責任之追究，從而如
      確無其係電告被告庚○○調取毒品，並因而和被告庚○○
      於查獲當時前往查獲地點欲交付毒品一節，被告丁○○又
      何有虛構此部分情節之必要？
    (4)次查，被告庚○○雖一再辯稱：並無被告丁○○打電話給
      我要調毒品之事，我也不知發生何事，當時我會搭計程車
      ，並載著丁○○，是因家人一直叫我趕快回家，我急著回
      家，才會叫計程車，後來丁○○叫我去載他，才會去載他
      云云。然被告庚○○已自承：案發當日我係向朋友借用門
      號0000000000號行動電話等情不諱，而觀上揭被告丁○○
      所使用行動電話之通聯紀錄，其於94年2 月16日15時41分
      50秒接獲證人戊○○所打來之電話後，於同日18時01分19
      秒、18時30分16秒、18時45分54秒，渠等二人均進行通話
      ，其後，被告丁○○於19時04分52秒即以電話聯絡被告庚○○，通話時間長達89秒，之後證人戊○○即於同日19時
      16分33秒打電話予被告丁○○，通話時間長達358 秒，被
      告丁○○隨即於同日19時23分01秒電話聯絡證人戊○○，
      通話時間有73秒，被告庚○○之後隨即於同日19時26分33
      秒、19時45分38秒均電告被告丁○○，通話時間則分別有
      53秒及24秒，結束後，被告丁○○馬上於同日19時47分55
      秒電話聯繫證人戊○○，通話時間長達172 秒，結束後，
      又於同日19時52分10秒電話聯繫被告庚○○，通話時間長
      達153 秒，之後，被告庚○○於同日20時16分01秒、20時
      39分44秒均電話聯繫被告丁○○，通話時間分別為31秒及
      9 秒，而證人戊○○隨即於同日20時43分18秒電話聯繫被
      告丁○○，通話時間為38秒，被告丁○○隨即於同日20時
      44分08秒打電話予被告庚○○，通話時間為19秒，及於同
      日20時44分53秒打電話予證人戊○○，通話時間則為415
      秒，之後，被告庚○○於同日20時52分33秒打電話予被告
      丁○○，通話時間為68秒，被告丁○○之後於同日20時55
      分08秒打電話予被告庚○○，通話時間為23秒，證人戊○○隨即於同日20時55分53秒打電話予被告丁○○，通話時
      間為45秒，之後，被告庚○○分別於同日20時57分58秒、
      20時59分14秒、20時59分52秒均打電話予被告丁○○，通
      話時間分別為4 秒、17秒、39秒，被告丁○○隨即於同日
      21時05分39秒、21時09分46秒打電話予證人戊○○，通話
      時間分別為9 秒、6 秒，被告庚○○隨即於同日21時10分
      20秒、21時11分32秒打電話予被告丁○○，通話時間分別
      為35秒及9 秒，被告丁○○則隨及於同日21時12分32秒打
      電話予證人戊○○，被告庚○○則於同日21時13分10秒打
      電話予被告丁○○，通話時間為52秒，被告丁○○隨即於
      同日21時14分49秒打電話予證人戊○○，通話時間為12秒
      ，及於同日21時15分21秒打電話予被告庚○○，通話時間
      為9 秒，之後。證人戊○○於同日21時17分25秒打電話予
      被告丁○○，通話時間為76秒，被告丁○○則於同日21時
      19分13秒及21時22分07秒均打電話予證人戊○○，通話時
      間則分別為53秒及31秒等情，有上述通聯紀錄在卷足參，
      而被告丁○○係於上揭時日，利用其所使用前述行動電話
      ，與證人戊○○所使用之前開行動電話通話聯繫毒品交易
      細節，已如前述，且販賣第二級毒品安非他命是政府歷來
      一再查緝之行為，是以為毒品交易之人無不隱密為之，例
      如使用監視器材過濾人員，或以綽號來稱呼彼此等等，縱
      使親如家人者亦不致透露有從事毒品交易犯行，務求不致
      為人所發現，而被告丁○○與被告庚○○間交情普通一節
      ，已為被告二人均供述在卷（見本院卷第二宗第121、178
      頁），然被告丁○○不惟在與證人戊○○電話聯繫毒品交
      易細節過程中一再穿插與被告庚○○電話聯繫，甚且在與
      證人戊○○約定好見面交付毒品之地點後，亦係以電話要
      求被告庚○○搭載其前往，則在渠等交情僅屬普通，被告
      丁○○又係即將進行需予以遮掩，不欲為人所知之販毒此
      一違法行為之際，則被告丁○○何有可能如此違反常情一
      再與全然與本件販毒行為全然無關之人如此密切聯繫，且
      多次係在與證人戊○○通話結束後，隨即撥打電話予被告
      庚○○通話之情形，而毫不避諱或毫不擔心遭被告庚○○
      發覺之理？再者，依被告庚○○所辯，當時因其前來新竹
      已久，家人催促，是以方搭乘計程車欲迅速趕回家中等情
      觀之，衡情被告庚○○應係快馬加鞭，立即回家，以讓家
      人放心，方屬常情。況且，被告丁○○於案發當時尚身任
      工程師，其如欲前往新竹某處，縱無自己的交通工具，招
      攬計程車搭載前往，顯非對其而言係無法支出之費用，然
      被告丁○○卻也毫不避諱遭人發覺販毒行為而要求被告庚○○一同前往，且自述急著趕回家並因此搭乘計程車之被
      告庚○○竟也願意甘受行程耽誤之不利，前往搭載被告丁○○，甚且，被告庚○○於抵達查獲地點後，被告丁○○
      下車，等待證人戊○○前來，被告庚○○猶仍在車上等候
      ，被告丁○○也不擔心在其與證人戊○○交易過程中，被
      告庚○○親眼目睹會有所懷疑，將導致自身有遭人發覺販
      賣毒品犯行之危險，更屬有違常情。而被告丁○○於下車
      後，即站在計程車附近等候10幾分鐘等情，已如前述，而
      亟欲回家之被告庚○○卻未下車，詢問被告丁○○為何如
      此，甚且，其與被告丁○○僅近在咫尺，卻需以撥打被告
      丁○○之行動電話之方式來溝通，益徵被告庚○○不欲曝
      光，暴露行蹤，以免他人發現之情。被告丁○○在與證人
      戊○○之密集通話過程中，不時穿插與被告庚○○之通話
      ，事後亦如此不避諱被告庚○○在其與證人戊○○間毒品
      交易過程中之參與，被告庚○○在交易地點如此隱蔽自己
      行蹤，凡此種種，均可見被告庚○○所辯其與本件毒品交
      易全然無關云云，顯難憑採。再者，證人之陳述部分前後
      不符，或相互間有所歧異時，究竟何者為可採，法院仍得
      本其自由心證予以斟酌，非謂一有不符或矛盾，即應認其
      全部均為不可採信。從而供述之一部認為真實者，予以採
      取，自非證據法則所不許。是證人供述之證言前後縱有差
      異，事實審法院依憑其前後之供述，斟酌其他證據，本於
      經驗法則與論理法則，取其認為真實之一部，作為論罪之
      證據，自屬合法，難謂所認事實與供述證據之部分不符，
      即指判決有證據上理由矛盾之違法（最高法院95年度臺上
      字第6096號判決意旨足資參照）。查被告丁○○就何時與
      被告庚○○認識一節，固於偵訊時供述：是93年10月間在
      朋友處認識等語，於本院審理時為證人後證述：是93年8
      、9 月前1、2個月等語，有所差異，然其亦證述：因為認
      識庚○○有一段時間，所以不是記得很清楚等語明確（見
      本院卷第二宗第117 頁），而被告丁○○於偵訊時為上揭
      陳述之時間為94年5 月5 日，於本院審理時為前開證述內
      容之時間則為96年5 月24日等情，有偵訊筆錄及本院審理
      筆錄各1 份在卷足參（見第1092號偵卷第69頁、本院卷第
      二宗第114 頁），二者相差已有2 年餘，在人之記憶本會
      隨著時間流逝而漸趨模糊亦屬常情下，則其在時間方面記
      憶有些許歧異，亦難謂不合理。又被告丁○○於警詢時雖
      係供述：當時由我談好交易金額為3 萬元等語（見第1092
      號偵卷第5 頁），於本院審理時則證述：當時價錢由3 萬
      5 千元，談到3 萬2 千元，最後庚○○同意是3 萬元等語
      在卷（見本院卷第二宗第122 頁），然當時會有如此部分
      差異之因，乃因被告丁○○於警詢時沒有將過程陳述如此
      詳細等情，業據其於本院審理時證述明確（見本院卷第二
      宗第129 頁），而觀諸警詢時，警方係詢問被告丁○○：
      你們當時談好之交易金額為何時，被告丁○○是以答稱：
      當時由我談好交易金額為3 萬元等語，從而應認因最後談
      妥價格為3 萬元，是以被告丁○○僅供述最後結論，而未
      詳細敘及過程至明，亦難因此即遽認被告丁○○所供述情
      節有所矛盾。再者，為警查獲當時，被告丁○○所丟棄在
      地上之前述第二級毒品安非他命1 包，係用衛生紙包裝等
      情，為證人丙○○於本院審理時證述在卷（見本院卷第一
      宗第205 頁），並有前揭現場查獲照片在卷足按，而被告
      丁○○雖於本院審理時雖先係證述：毒品是用報紙包裝等
      語，然其隨後證稱：有紙包著，但我不知道是否為報紙等
      語（見本院卷第二宗第131 頁），參諸前述被告丁○○係
      離案發時間（即94年2 月16日）已有2 年4 月之遙之96年
      5 月24日為上揭證述內容，因時間過久是以記憶已模糊，
      導致證述內容稍有差異難謂不合常情之理由，被告丁○○
      於本院審理時確定毒品是用紙包著，但不確定是用報紙或
      是用衛生紙，亦難謂違反常理。而該扣案之第二級毒品安
      非他命既係用衛生紙包著，是以被告2 人在計程車內相互
      拿來拿去，而不會完全避諱計程車司機，亦難認有何不合
      理之處。從而證人即被告丁○○所證述上情，應認與實情
      相符而堪採信。
    (5)又查，證人丙○○於本院審理時已證述：當時在車上，要
      回去時，被告庚○○要以槍枝的線索和我們交換案件，但
      是我們沒有同意等語在卷（見本院卷第一宗第202 頁），
      亦為證人即被告丁○○於本院審理時證述：她有用疑問語
      氣問警察要我報大一點，要報槍枝的案件嗎，警察開玩笑
      有回問多大等語明白（見本院卷第二宗第125、126頁），
      從而苟被告庚○○與本案完全無關，其亦不知情，則其又
      何有必要對警方提出提供槍砲案件之線索以換取免遭移送
      之建議？再者，辯護人雖復辯稱：在被告庚○○處並未查
      獲任何毒品、分裝袋及磅秤等物，凡此種種，均可見被告
      庚○○並未有起訴書所指犯行等語，然分裝袋及磅秤雖係
      販毒行為人所常會使用之犯罪工具，然並非謂未查獲此等
      物品，即可據此即認販毒犯行無法成立，否則販賣毒品之
      人僅需注意避免被查獲有分裝袋或磅秤等工具，即可脫免
      罪名，此乃當然之理。而扣案之第二級毒品安非他命1包
      為被告庚○○交予被告丁○○，以便交付與欲購買毒品之
      證人戊○○等情，已詳述理由如前，從而僅因未自被告庚○○查獲分裝袋或磅秤等物，即可認其並無為上述犯行，
      尚屬率斷，從而辯護人此部分所言亦不足採信。
  ５、末查，被告庚○○購買第二級毒品安非他命之價格，雖因
      其矢口否認販賣第二級毒品安非他命而無從究明，惟販賣
      毒品係政府嚴予查緝之違法行為，非可公然為之，而其價
      格昂貴，取得不易，被告庚○○如無利益可圖，應無將毒
      品平白無故給予和其並不認識之證人戊○○施用而甘冒被
      查獲法辦之危險，是其有從中牟利之意圖應屬合理之認定
      。
  ６、綜上所述，被告二人前揭所辯均不足採信，其等於上揭時
      地有販賣第二級毒品安非他命，惟尚未交付之犯行，事證
      明確，洵堪認定，應依法論科。
、論罪科刑之理由：
一、新舊法比較：
    按行為後法律有變更者，適用行為時之法律，但行為後之法
    律有利於行為人者，適用最有利於行為人之法律，刑法第2
    條第1 項定有明文；次以，刑法於94年2 月2 日公布，並自
    95年7 月1 日起施行，且相關法律亦配合修正，即被告犯罪
    後，法律業經修正，若法律之修正涉及法律變更，自應為新
    舊法之比較適用。比較時應就罪刑有關之共犯、未遂犯、想
    像競合犯、牽連犯、連續犯、結合犯，以及累犯加重、自首
    減輕暨其他法定加減原因（如身分加減）與加減例等一切情
    形，綜其全部罪刑之結果而為比較（最高法院95年度第8 次
    刑事庭會議決議內容參照）。經查：
（一）刑法第28條關於共同正犯之規定，修正前規定：「2 人以
      上共同實施犯罪之行為者，皆為正犯。」修正後規定：「
      2 人以上共同實行犯罪之行為者，皆為正犯。」修正後之
      規定將修正前「實施」犯罪行為修正為「實行」犯罪行為
      ，修正理由係為釐清應否承認「陰謀共同正犯」與「預備
      共同正犯」之概念（刑法第28條修正理由可資參照），足
      認法律業經變更，有比較新舊法之必要。本件被告二人間
      ，就94年2 月16日犯行部分，具有犯意聯絡及行為分擔，
      依修正前、後之規定，均成立共同正犯，是新修正之規定
      對於被告二人並無較有利之情形，應適用修正前之刑法第
      28條之規定。
（二）修正前刑法第56條關於連續犯之規定業經刪除，亦即法律
      業經變更，自有比較適用新舊法之必要，而就被告丁○○
      所為前開一次販賣第二級毒品安非他命既遂及一次販賣第
      二級毒品非他命未遂之犯行而言，依據修正後刑法之規定
      ，須予分論併罰，其刑度顯較依修正前刑法第56條之規定
      以一罪論之結果為重，故修正前刑法之規定對於被告丁○○即較為有利。
（三）刑法第47條關於累犯之規定，修正前該條規定：「受有期
      徒刑之執行完畢，或受無期徒刑或有期徒刑一部之執行而
      赦免後，五年以內再犯有期徒刑以上之罪者，為累犯，加
      重本刑至二分之一。」無論再犯之行為係出於故意或過失
      ，均成立累犯；而修正後該條第1項規定：「受徒刑之執
      行完畢，或一部之執行而赦免後，五年以內故意再犯有期
      徒刑以上之罪者，為累犯，加重本刑至二分之一。」僅就
      故意再犯者，始規定成立累犯，是認法律已有變更，有比
      較新舊法之必要。本件被告庚○○之前開犯行均係出於故
      意，依修正前、後之規定，均成立累犯，因此修正前之規
      定對於被告庚○○並無不利。
二、按安非他命為毒品危害防制條例第2 條第2 項第2 款規範之
    第二級毒品，不得販賣。核被告丁○○於94年2 月14日販賣
    第二級毒品安非他命予證人戊○○部分，係犯毒品危害防制
    條例第4 條第2 項之販賣第二級毒品罪。又被告二人於94年
    2 月16日部分所為，被告二人因證人戊○○偽稱欲購買毒品
    ，而起意販賣第二級毒品安非他命，且被告二人依約攜帶第
    二級毒品安非他命前往交付，應認已著手實施販賣毒品之行
    為，惟本案既係證人戊○○佯稱購毒者並向警方報案因而查
    獲，事實上不能真正完成買賣毒品行為，又無證據證明被告
    庚○○於販入扣案之第二級毒品安非他命之初係基於營利之
    意圖而販入上開毒品。是核被告二人所為，就此部分犯行，
    係犯毒品危害防制條例第4 條第6 項、第2 項之販賣第二級
    毒品未遂罪。被告庚○○著手於販賣第二級毒品行為之實行
    而不遂，為未遂犯，均依刑法第25條第2 項之規定減輕其刑
    。
三、被告二人持有第二級毒品安非他命之低度行為，應為其等販
    賣第二級毒品安非他命之高度行為所吸收，不另論罪。
四、被告二人間，就94年2 月16日部分之犯行具有犯意之聯絡及
    行為之分擔，為共同正犯。
五、又被告丁○○先後一次販賣第二級毒品安非他命既遂及一販
    賣第二級毒品安非他命未遂之犯行，時間緊接，且係觸犯構
    成要件相同之罪名，顯係基於概括犯意為之，是應依修正前
    刑法第56條規定以連續犯論以一罪，並加重其刑（法定本刑
    為無期徒刑部分，依刑法第65條第1 項規定不得加重）。又
    被告丁○○於94年2 月14日所為犯行部分雖未經起訴，然此
    部分與其經起訴部分，有如前所述連續犯之裁判上一罪關係
    ，且公訴人於本院審理時已當庭追加被告丁○○此部分犯行
    （見本院卷第二宗第115頁），本院依法自得併予審理，附
    此敘明。
六、查被告庚○○前曾於91年間因犯持有第二級毒品罪，經本院
    於91年12月11日以91年度易字第704 號判處有期徒刑2 月，
    於92年1 月9 日確定；又於同年間因犯施用第二級毒品罪，
    而經本院於91年12月11日以91年度易字第461 號判處有期徒
    刑4 月，於92年1 月9 日確定，嗣上揭二案件接續執行，於
    93年4 月30日執行完畢等情，有臺灣高等法院被告前案紀錄
    表各1 份在卷可按（見本院卷第一宗第8 頁）。其於受有期
    徒刑執行完畢後，5 年以內再故意犯本件有期徒刑以上之罪
    ，不論依上揭修正前之刑法第47條，或上揭修正後之刑法第
    47條第1項之規定，均構成累犯，對被告庚○○而言並無有
    利或不利之情形，自不生新舊法比較之問題，應逕依行為時
    即修正前之刑法第47條規定，論以累犯，並加重其刑，至無
    期徒刑部分則依法不得加重。
七、又查證人辛○○、己○及丙○○於查獲當時係接獲線報，查
    獲地點處會有人為毒品交易，因而前往該處，在認為被告丁○○可疑後，上前盤查，被告丁○○即逃跑，並丟下扣案之
    第二級毒品安非他命1 包，斯時被告庚○○亦在一同搭載被
    告丁○○前往該處並繼續發動而在該處等待之計程車上，從
    而警方在制伏被告丁○○後，即上前要求被告庚○○下車等
    情，均已如前述，是以警方於查獲斯時已顯可得知被告二人
    涉有販賣毒品罪嫌，縱被告丁○○事後於警詢時供述上情，
    亦難謂係在警方未發覺犯罪前自首而受裁判，或有何供出毒
    品來源可言，辯護人所為此部分陳述，難以憑採，亦附此敘
    明。
八、至於證人乙○○雖於本院審理時證述：那時候我知道丁○○
    有在施用毒品，我有拿1 千元給他，並跟他在那個店等，後
    來小玲就來，之後丁○○手上就有毒品，當時丁○○在馬路
    邊，我在店門口，丁○○拿到毒品後，我們就去他家施用等
    語在卷（見本院卷第二宗第165 頁），然其亦自承：依我當
    時與他們的距離，我看不清楚那位女子長像，但我剛才未開
    庭前，有看到庚○○，感覺就是她。（為何會有這種感覺？
    ）因為我今天被傳來，我就問丁○○法院傳我當證人是何事
    ，丁○○說他被起訴販賣，請我今天來說明當天跟他合買毒
    品的事。（是否能確定那位小玲就是在庭的庚○○？）很像
    。我報到時還沒有看到他的臉，只看到她的體型覺得很像，
    後來丁○○有跟我說她就是小玲，後來我有看到她的臉我也
    覺得那就是小玲等語（見本院卷第二宗第167、170、172 頁
    ），足見證人於購買毒品斯時並未親眼見到那位綽號小玲之
    女子之面貌，於本院開庭前係認為體型相似，再經被告丁○○先告知被告庚○○就是小玲後，方感覺被告庚○○就是小
    玲，是以本院尚難僅憑證人乙○○推測之詞，即遽認被告庚○○確曾販賣毒品予證人乙○○，此外，復無其他積極證據
    足資證明，自難認定被告庚○○確有此部分犯行，附此敘明
    。
九、爰審酌被告庚○○素行不佳，被告丁○○本有固定工作，渠
    等均為圖一己之私利而販賣毒品、所為使國家社會為掃除毒
    害、幫助吸毒者戒除毒癮，而花費不訾之金錢、人力及物力
    ，所生危害嚴重，犯罪後被告庚○○仍一再辯解，被告丁○○犯後僅承認部分犯行，態度不佳及犯罪之手段等一切情狀
    ，分別量處如主文所示之刑，以資懲儆。
十、扣案之第二級毒品安非他命1 包（淨重9.90公克，空包裝重
    0.68公克），應依毒品危害防制條例第18條第1 項前段之規
    定，沒收銷燬之。
據上論斷，應依刑事訴訟法第299 條第1 項前段、毒品危害防制
條例第4 條第2 項、第18條第1 項前段，刑法第2 條第1 項前段
、第11條前段、修正前第28條、第25條、修正前刑法第56條、修
正前刑法第47條，判決如主文。
本案經檢察官林忠義到庭執行職務。
中　　華　　民　　國　　96　　年　　8 　　月　　31　　日
                  刑事第五庭  審判長法　官　楊惠芬
                                    法　官  吳靜怡
                                    法　官  楊麗文
以上正本證明與原本無異。
如不服本判決應於收受本判決後十日內向本院提出上訴書狀，其
未敘述上訴理由者，並得於提起上訴後十日內向本院補提理由書
狀 (均須按他造當事人之人數附繕本)「切勿逕送上級法院」。
中　　華　　民　　國　　96　　年　　8 　　月　　31　　日
                                    書記官  蔡玉嬌
毒品危害防制條例第4 條第2 項：
製造、運輸、販賣第二級毒品者
，處無期徒刑或七年以上有期徒刑，得併科新臺幣七百萬元以下
罰金。
